臺灣高等法院民事裁定　　　　　　　　　100年度聲字第186號
聲　請　人　東森國際股份有限公司
法定代理人　王令麟
代　理　人　許兆慶律師
　　　　　　陳素芬律師
　　　　　　朱日銓律師
上列聲請人與相對人東森得易購股份有限公司間聲請返還提存物
事件，本院裁定如下：
    主  文
聲請駁回。
聲請程序費用由聲請人負擔。
    理  由
一、按法院定擔保金額而為准許假處分之裁定者，該項擔保係備
    供債務人因假處分所受損害之賠償（民事訴訟法第533條準
    用第526條第2項、第531條），反之，債務人所提供之反擔
    保金，則係備供債權人因撤銷或免為假處分所受損害之賠償
    。又供擔保之原因消滅者，法院應依供擔保人之聲請，以裁
    定命返還其提存物或保證書，並準用於其他依法令供訴訟上
    之擔保者，民事訴訟法第104條第1項第1款、第106條定有明
    文。而所謂供擔保之原因消滅，在撤銷保全處分提供反擔保
    之場合，係指債權人無損害之發生，或債務人本案勝訴確定
    ，或債務人已賠償債權人所生之損害而言（最高法院93年度
    台抗字第383號裁定意旨參照）。
二、經查：
  (一)本件聲請人與相對人間，前因相對人聲請假處分事件，經臺
    灣臺北地方法院（下稱原法院）於民國98年12月29日以98年
    度裁全字第7237號（下稱第7237號）裁定，准相對人以新台
    幣（下同）1,500萬元或同面額之中國信託商業銀行（下稱
    中信銀行）南勢角分行無記名可轉讓定期存單為聲請人及債
    務人遠富國際股份有限公司（下稱遠富公司）等供擔保後，
    於100年12月31日前，相對人就裁定附表所列多系統/系統業
    者經營之有線電視頻道，並不得單獨、共同、與他人共同、
    委託或授權任何人、指派任何人或以其他任何方式，干擾、
    阻礙或為其他任何妨害之行為，或為其他任何足以變更上述
    相對人使用附表所列多系統/系統業者經營之有線電視頻道
    現狀之一切行為之定暫時狀態假處分。嗣相對人於98年12月
    30日以原法院98年度存字第4326號提存中信銀行南勢角分行
    存單號碼0000000，面額1,500萬元之可轉讓定期存單，並聲
    請原法院98年度司執全字第2347號（下稱第2347號）強制執
    行。惟聲請人就原法院第7237號裁定提起抗告，經本院於99
    年4月12日以99年度抗字第119號（下稱第119號）裁定廢棄
    相對人提供擔保金額部分，提高相對人供擔保金額為14,000
    萬元或同面額之中信銀行南勢角分行無記名可轉讓定期存單
    ，並定聲請人及遠富公司反擔保金額為22,000萬元或同面額
    之銀行無記名可轉讓定期存單，而駁回兩造其餘抗告。聲請
    人於99年5月4日分別提供中信銀行敦南分行存單號碼000000
    0、0000000，面額各為1億元，及同銀行分行存單號碼00000
    00，面額2,000萬元，合計金額22,000萬元之無記名可轉讓
    定期存單，並以原法院99年度存字第1158號提存事件提存在
    案，原法院並於同日以聲請人及遠富公司已提供反擔保，撤
    銷原法院98年12月31日第2347號執行命令。又相對人就本件
    假處分擔保金應補繳至14,000萬元，業經本院99年度抗字第
    1426號、最高法院100年度台抗字第170號裁定確定，惟原法
    院於99年12月8日以北院木98司執全玄字第2347號函通知相
    對人於文到7日內補繳供擔保金12,500萬元，該函於99年12
    月14日送達相對人，相對人遲未補繳，原法院乃於100年1月
    3日以第2347號裁定駁回相對人強制執行之聲請暨其異議聲
    明，有本院100年7月11日院鼎民直100聲186字第1000010907
    號函調閱原法院第2347號民事假處分案全卷（見本院卷29頁
    30頁）可查。
  (二)聲請人主張相對人假處分執行之聲請，因相對人未補足假處
    分擔保金額，已遭執行法院駁回假處分執行之聲請，相對人
    已無從再為補正，聲請人所提供反擔保原因業已消滅云云。
    惟聲請人所提供之擔保金，係為擔保相對人可能因該撤銷假
    處分執行而生損害之賠償，已如前述。相對人雖因未依命補
    提系爭假處分擔保金至14,000萬元，經原法院於100年1月3
    日以第2347號裁定駁回其強制執行之聲請，然經相對人聲明
    異議，原法院於100年4月6日以100年度事聲字第25號裁定駁
    回其異議，相對人又提起抗告，亦經本院於100年5月30日以
    100年度抗字第630號裁定駁回其抗告，相對人復於100年6月
    10日提起再抗告，目前由最高法院審理中，尚未確定等情，
    有上開案號裁定、本院公務電話紀錄表（見原法院第2347號
    卷、本院卷28頁）可查，則在本件相對人假處分執行之聲請
    未經法院裁定駁回確定前，即難謂相對人未受有聲請人供反
    擔保撤銷假處分之損害，而認系爭供擔保之原因已消滅。是
    聲請人據此主張應供擔保原因消滅云云，即屬無據。
  (三)綜上，聲請人因撤銷系爭假處分執行所提供之反擔保金，並
    無供擔保原因消滅之情形，是聲請人聲請返還臺灣臺北地方
    法院99年度存字第1158號提存事件聲請人所提存之中信銀行
    可轉讓定期存單，面額1億元、1億元、2,000萬元各1張（存
    單號碼依序為：0000000、0000000、0000000），共計22,00
    0萬元，為無理由，應予駁回。
三、據上論結，本件聲請為無理由，爰裁定如主文。
中    華    民    國   100    年    7     月    29    日
                  民事第十六庭
                        審判長法  官  王聖惠
                              法  官  謝碧莉
                              法  官  呂淑玲
正本係照原本作成。
如不服本裁定，應於收受送達後10日內向本院提出抗告狀，並應
繳納抗告費新台幣１千元。
中    華    民    國   100    年    8     月    1     日
                              書記官  明祖全